

ALEJANDRA ORELLANO

PROGRAMADORA WEB SOPORTE IT

RESUMEN

Soy programadora web y especialista en soporte IT, con un perfil orientado hacia los resultados y con excelentes habilidades, también cuento con un vasto conocimiento en programación e informática. Me encuentro en constante formación ya que mi meta es seguir aprendiendo y expandir mis conocimientos.

HABILIDADES PRINCIPALES

- Microsoft Excel Power Point Power Bl.
- Programación y bases de datos.
- Desarrollo web.
- Conocimientos avanzados en informática.
- Office 365.
- Responsabilidad, creatividad, eficiencia.
- Rápida adaptación y aprendizaje.
- Trabajo en equipo y colaboración.

DATOS DE CONTACTO

- (+54) 1130010890 • Pilar, Buenos Aires, Argentina
- alejandraorx@gmail.com
- LinkedIn: in linkedin.com/in/alejandra-orellano-/
- Porfolio: alejandraorellano.github.io



EXPERIENCIA LABORAL

Analista de Soporte

Stefanini LATAM | Enero 2022 - Actualidad

- Cliente: Raízen Shell
- Brindar soporte a usuarios de la app Shell Box.
- Documentar resoluciones, derivar y dar seguimiento a los incidentes a través del software Jira.
- Análisis de errores y toma de decisiones.
- Registrar detalles de procesos de los incidentes.
- -Backup.

Soporte técnico on Site

Stefanini LATAM | Diciembre 2021 - Enero 2022

- Cliente: Correo Argentino
- Mantenimiento y reseteo del equipamiento utilizado en las elecciones legislativas 2021 (notebooks, módems e impresoras).
- Tareas de logística, uso de handheld (sistema WMS), picking y guardado de contenedores.



FORMACIÓN ACADÉMICA CURSOS

Cámara de la Industria Argentina del Software

PROGRAMACIÓN WEB FULL STACK (Argentina Programa) | Febrero 2022 - Actualidad

freeCodeCamp

RESPONSIVE WEB DESIGN

EDteam | LinkedIn Learning

BASES DE DATOS SQL

HUAWEI

BIG DATA Y MINERÍA DE DATOS

CódigoFacilito

CURSO PROFESIONAL DESARROLLO WEB



DATOS ADICIONALES | SKILLS

- Nivel de inglés: Avanzado
- Licencia de conducir: B1
- Movilidad propia
- HTML, CSS, JavaScript, Bootstrap
- GIT GITHUB
- PHP, MySQL
- React. Java. Node JS